【裁判字號】    98,訴,1
【裁判日期】    980819
【裁判案由】    違反毒品危害防制條例
【裁判全文】
福建金門地方法院刑事判決                 98年度訴字第1號
公  訴  人  福建金門地方法院檢察署檢察官
被      告  乙○○
                      另案勒戒.
指定辯護人  陳素鶯律師
上列被告因違反毒品危害防制條例案件，經檢察官提起公訴（97
年度偵字第379號），本院判決如下：
    主  文
乙○○犯販賣第三級毒品二罪，各處有期徒刑貳年陸月，應執行
有期徒刑肆年，犯罪所得新臺幣柒仟貳佰元（每罪仟陸佰元）
沒收，如全部或一部不能沒收時，以其財產抵償之。扣案第三級
毒品K他命四小包送驗後所餘淨重參點柒陸公克（含伍個塑膠袋
）沒收銷燬之。
    事  實
一、乙○○明知K他命（Ketamine）係不得運輸及販賣之第三級
    毒品，竟思營利而萌生販賣意圖，先於民國97年4月間某日
    ，在臺北縣中和市，向綽號「阿兵」（姓名、年籍不詳，）
    之成年男子，以新台幣（下同）3,500元之代價，販入K 他
    命10公克後，於同月17日下午4時20分，搭乘立榮航空公司
    第8191次班機，自台北運輸至金門縣金湖鎮○○○路2號6樓
    606室租住處。甲○○（涉犯轉讓第三級毒品罪嫌業經本院
    判決）於金門縣金湖鎮強強滾KTV酒店，認識在該酒店上班
    之乙○○，因此與乙○○熟識，獲知乙○○擁有K他命毒品
    來源，欲向乙○○購買K他命，乃於97年4月26日某時，先行
    以行動電話聯繫，並於同日晚上8點多，至金門縣金湖鎮○○○路2號樓下與乙○○會面，乙○○當場以3,600 元價格
    ，將K他命4公克販賣予甲○○，銀貨兩訖。甲○○隨即於同
    日晚上9時6分及12分，二次打手機聯絡丁○○至其家中拿委
    託向乙○○購買之K他命。
二、乙○○復於97年5月間某日，在台北縣中和市○○路，綽號
    「阿凱」（姓名、年籍不詳），」之成年男子，以7,000元
    之代價，販入K他命20公克後，運輸至金門縣金湖鎮○○○
    路2號6樓606室。嗣因丁○○委託甲○○代為購買K他命，甲○○乃於同年5月29日中午，以門號0000000000號手機撥接
    0000000000號手機，聯繫乙○○後，驅車前往乙○○上述住
    處，乙○○以3,600元之價格，將K他命4公克販售予甲○○
    ，亦當場銀貨兩訖。嗣甲○○將其中購得之3公克，交予丁○○。
三、嗣於97年6月1日，經警分持搜索票至丁○○、甲○○住處搜
    索，扣得丁○○託甲○○向乙○○購買所持有之K他命2 包
    ，毛重各為1.73公克及0.59公克，及甲○○向乙○○購買所
    持有之K他命2包，毛重各為0.18公克及0.24公克。
    理  由
壹、證據能力部分
一、丁○○、甲○○、林志強、王奕哲於警詢中所為之供述，係
    被告以外之人，於審判外之陳述，被告乙○○及其指定辯護
    人既不同意作為證據，依刑事訴訟法第159條第1項規定，不
    得作為證據。
二、證人丁○○於97年6月1日 (97年度偵字第268號卷第7至11頁
    )、同年6月12日 (97年度偵字第268號卷第39至47頁)、同年
    7月23日 (97年度偵字第268號卷第111頁)，檢察官面前所為
    之供述；證人王奕哲於97年6月9日 (97年度偵字第268號卷
    第25至31頁)、同年7月23日 (97年度偵字第268號卷第109至
    111頁)，於檢察官面前所為之供述；證人林志強97年6月27
    日 (97年度偵字第268號卷第56至57頁)、同年7月28日(97年
    度偵字第268號卷第118至119頁)偵訊中所為之供述，雖被告
    及其指定辯護人不爭執其證據能力，然本院審酌上述之供述
    筆錄，與本件欠缺關聯性及必要性，不具證據適格，不得作
    為證據。
三、丁○○與甲○○之通聯紀錄（金門縣警察局金警刑字第0970
    008512號卷第23頁至第24頁），係案外人甲○○與丁○○間
    ，轉讓K他命之通話內容，與被告所販賣予甲○○之K他命，
    其中一部分是丁○○以電話委託甲○○購買。故本件甲○○
    與丁○○間之通聯紀錄，與本件被告乙○○是否販賣K他命
    予甲○○之待證事實間，具有關聯性，得作為證據。
貳、實體部分
一、被告乙○○否認運輸及販賣K他命，並辯稱：沒有向「阿兵
    」購買K他命，警察要我交出一個人來就沒事，我才說向「
    阿兵」買，並問朋友「阿兵」的電話；「阿凱」是我台灣的
    一個客人，曾經提供毒品給我吸用，所以才說向他買K他命
    。K他命是在金門上班時，客人帶我出場，將10幾包放在我
    身上，要我幫忙倒酒及磨毒品，後來客人跟他女朋友走了，
    毒品沒有帶走。沒有賣K他命給甲○○，是他自己拿去吸用
    ，沒有收錢。指定辯護人則為被告辯護稱：(一)被告於4月26
    日及5月間，並沒有向「阿兵」、「阿凱」購買K他命。被告
    為戒毒才到金門，身上的K他命是客人帶出場沒有拿走，不
    是購買。因為警方要被告交出一個人就沒事，為了說服檢察
    官與法院，才會在偵查中照著警詢中的說詞陳述。(二)被告與
    甲○○是男女朋友關係，被告知道毒品的危害，不想甲○○
    受毒品的危害，不可能賣毒品給甲○○。(三)被告於97年4月
    17日才來金門，甲○○於警、偵訊時謂在97年農曆過年前，
    即向被告購買毒品，購買毒品的時間，說詞亦反反覆覆，又
    不確定，甲○○這部分的陳述不實在。(四)被告前後只回去台
    三次，不可能帶那麼多數量的毒品，這違反常理。(五)丁○○
    至強強滾消費，如果他要買，應該直接向被告購買，不必透
    過甲○○。
二、本院之判斷：
  (一)被告確有販賣第三級毒品K他命給甲○○之事實：
    (1)證人甲○○於審理時結證：向被告購賣K他命，已經忘記
      什麼時候買的。(經提示97年度偵字第379號卷第104頁，
      喚起證人記憶，問：你說97年4月26日向小野購買4、5公
      克價錢900元，是在她宿舍或是樓下，錢也給她，這部分
      是否實在？)實在。小野指的是乙○○。97年6月1日扣得
      的K他命是跟小野買的，數量3克，後稱4克，每公克900元
      ，給她3,600元，在她宿舍或是樓下交易，被告宿舍在山
      外車站對面7-11的6樓，不知道住址。第2次買來的K他命
      有交給丁○○2包。向被告購買K 他命超過5次，97年4月
      26日購買4克，每克900元。97年5月29日是中午時段，與
      被告聯絡購買K他命。97年4月26日晚上9 時6分及12分，
      2次與丁○○電話通聯，是請丁○○來拿託買的K他命，打
      電話之前已拿到毒品，是在被告的宿舍，就是山外車站對
      面的六層樓房拿的，我在樓下等她，她先到。這一次買4
      克，每克900元，當場付了3,600元，拿了2包以夾鏈袋裝
      的K他命。第二次可能是之前我電話向他買毒品，他在29
      日中午打電話給我，我才去買。電話中不會說買毒品，都
      是約見面之後才說。29日是中午時段去拿毒品的，也是買
      4 克，3,600元，當場付款，在樓上就是金門縣金湖鎮○○○路2號6樓606室，被告的綽號叫「小野」，曾跟丁○○說小野有賣K他命。
    (2)證人丁○○亦於審理時結證稱：以前在強強滾（指強強滾
      KTV酒店）見過被告乙○○。有委託甲○○買毒品。甲○○告訴我被告有K他命可以賣。託甲○○向被告購買毒品
      的詳細日期已不記得了。(提示偵268號卷第100頁倒數第7
      行，問：你是說4月26日買2、3,000元，買了2、3包，所
      言是否正確？)是。甲○○有將K他命交給我。97年6月1日
      ，我被扣的2包毒品，是被扣押前2天透過甲○○向被告買
      的，買2、3,000元。(你被扣得有壹包毛重1. 73公克，原
      本應該幾公克裝？)不記得，有倒出來過。(通常壹包有幾
      種裝法？)2 公克，1公克。(毛重1.73公克有可能原重是2
      公克？)應該是。(甲○○有將K他命交給你嗎？)有。(辯
      護人問：你是否陪同甲○○去跟被告買毒品嗎？)有，我
      在車上沒有下車。(陪甲○○到哪裡你知道嗎？)在山外車
      站的旁邊。(你停車的位置離他們多遠？)就在公車站旁邊
      。
    (3)就上述二位證人之證詞加以比對，證人丁○○委託甲○○
      向被告購買之時間及數量，及甲○○向被告購買毒品之時
      間及數量，雖記憶容有糢糊之情形。但證人甲○○證稱向
      被告最少購買5次K他命。丁○○亦證稱向被告購買很多次
      K他命。亦即丁○○透過甲○○向被告購買K他命最少3次
      。則因其次數多，且時日的經過，難免記憶糢糊，或有所
      混淆，自不能以其等之供述，稍有差異，即謂其證詞不實
      。又無論丁○○或甲○○始終均證陳向「小野」購買K他
      命，而「小野」就是被告。被告亦自承其綽號叫「小野」
      ，核與二名證人之證詞吻合。又97年5月29日究係3公克或
      4公克，在回答同一提問時，先是說3克，但立即更正係4
      克。之後檢察官將在甲○○及丁○○住處之4包K他命共3.
      76公克，認為與證人所述購買4公克不吻合，以此詰問證
      人是否確定第二次只買4公克，證人堅持回答是4公克。接
      著辯護人提問證人最後一次向被告購買K他命的數量及金
      額，證人回答是4克，每克900元。且在審判長補充詢問時
      ，已明確證陳二次向被告購買K他命的時間，是97年4月26
      日晚上8點多及同年5月29日中午時分；購買地點，第一次
      是被告住宿的山外車站對面7-11的6層樓房樓下，亦即金
      門縣金湖鎮○○○路2號樓下，第二次是在同址6樓606室
      ；購買數量及金額，二次均購買4公克，每公克價格900元
      、每次交付3,600元，均當場收受毒品及交付價款。證人
      就向被告購買之次數、時間、地點、數量、金額、交付毒
      品及付款方式，供述甚為明確。另證人丁○○亦證陳前述
      時地，2次委託甲○○向被告購買毒品，並曾親自開車載
      甲○○前往被告住宿的地方購買K他命，將車停在附近，
      在車內等候，兩名證人之證詞互核一致，自足採信。
    (4)又卷附甲○○與丁○○之通聯紀錄顯示 (金門縣警察局金
      警刑字第0970008512號卷第23頁)，甲○○於97年4月26日
      晚上9時6分及12分，二度打電話聯絡丁○○至其家中拿委
      託購買K他命，並託丁○○順便將K他命轉交王奕哲。證人
      甲○○亦於審理中證稱：是買完後就交給丁○○，當日9
      點6分與12分與丁○○聯絡，是要聯絡丁○○拿毒品，是
      在此之前就已經買到毒品，向被告買毒品是八點多等語，
      亦足以印證丁○○確於97年4月26日委託甲○○向被告購
      買K他命，甲○○當日即向被告購買，被告販賣K他命予甲○○之時間，應為97年4 月26日8時許無誤。
    (5)另卷附證人甲○○與被告於97年5月29日之通聯紀錄 (97
      年度偵字第379號卷第25頁)亦可見，甲○○曾於97年5月
      29日當天凌晨以及中午，多次與被告聯絡，依證人甲○○
      於審理時之證述，6月1日被搜到的毒品是5月29日早上到
      中午那段時間聯絡買毒品的，之前可能就有打電話給被告
      買毒品，但是被告中午打給證人甲○○時，才去向她買的
      。29日那天是中午那段時間過去拿毒品的，應該是被告叫
      證人甲○○過去拿的等語。由此亦可顯見，證人甲○○所
      證述，於97年5月29日中午許，曾向被告購買K他命之內容
      ，亦屬真實。
    (6)雖被告及其選任辯護人辯稱，被告於97年4月16日始來到
      金門上班，證人甲○○於警詢中供述：自97年農曆過年前
      開始向被告購買毒品，內容不實。查被告係97年4月17日
      下午4時20分，自台北搭乘立榮航空公司第8191次班機飛
      抵金門，此有內政部警政署航空警察局台北分局97年12月
      18日航警北分三字第0970006519號函 (班機誤載為819班
      次，97年度偵字第379號卷第113頁)附卷可佐。被告於97
      年4月17日始搭機來到金門，固屬實在，但證人甲○○於
      偵查中亦曾證稱，是在強強滾酒店喝酒時認識被告，並於
      聊天時獲悉被告有施用K他命，才心生向被告購買之意思
      (見97年度偵字第379號卷第7頁)，足見證人確實是在被告
      到金門工作後才認識被告，並進而向被告購買毒品。因此
      ，證人前於警詢中所為自97年農曆過年開始向被告購買毒
      品之供述，應係記憶錯誤所致，但其後對於向被告購買毒
      品之時間、數量、價額及地點均能詳細說明，且有相關之
      通聯紀錄可佐，實不能僅以證人對於最初之購買毒品時間
      記憶有誤，即認為證人之其他證述均不可採信。又証人甲○○於警詢中固曾證稱每個月向被告購買10萬元的毒品，
      與起訴之數量不符，辯護人質疑被告前後只回去台灣3次
      ，不可能有這麼多的毒品賣給證人。然證人甲○○及丁○○均證陳僅丁○○委託甲○○購買之次數最少5次以上，
      然檢察官僅較確切之97年4月26日及5月29日2次向被告購
      買毒品之事實起訴，並未依證人證述之次數或購買金額起
      訴被告，係朝被告有利方向所為之措置，自不能反以此而
      指摘兩名證人先前供述向被告購買毒品之次數或總金額有
      誇大之情形，亦不能據此認定證人所述曾於97年4月26日
      及5月29日2次向被告購買毒品即非事實，故被告及辯護人
      上開辯解，尚難採取。
    (7)被告於審理中表示與證人甲○○是男女朋友，自己深受毒
      品之害，不可能會出賣K他命害他的。姑且不論證人甲○○自始即否認與被告是男女朋友，即便證人與被告是男女
      朋友，亦無法據此即推論出被告不可能販賣K他命給證人
      之結論。況且，被告於準備程序中承認同意證人甲○○自
      行取走放在桌上的K他命施用，則其同意證人取用毒品，
      難道不是在害證人嗎？況且無論被告與證人甲○○是否男
      女朋友關係，其兩人間並無任何仇隙，甲○○斷無設詞誣
      陷被告之理。由此可見，被告辯稱自己與證人甲○○是男
      女朋友，自己深受毒品之害，不可能會出賣第三級毒品K
      他命害他等語，顯與事實不符。
    (8)此外，警方於甲○○及丁○○住處執行搜索，扣得丁○○
      託甲○○向乙○○購買所持有之K他命2包，毛重各為1.73
      公克及0.59公克，及甲○○向乙○○購買所持有之K他命2
      包，毛重各為0.18公克及0.24公克，有扣押物品目錄表、
      扣押物品清單、現場照片（第0000000000號警卷第17~19
      頁）可考。嗣經送交行政院衛生署管制藥品管制局鑑定結
      果，4小包共計3.761公克 (送驗後餘重3.76公克)之白色
      或無色透明結晶或結晶性粉末，均檢出K他命成分，此有
      行政院衛生署管制藥品管制局鑑定書1紙在卷可按 (97年
      度偵字第268號卷第51及52頁)。上開扣押之毒品係被告販
      售予受丁○○委託之甲○○，亦經甲○○、丁○○所證實
      。綜上事證，被告販賣第三級毒品之犯行，已堪認定。
  (二)被告所持有之第三級毒品K他命，係在台灣向案外人綽號「
    阿兵」、「阿凱」之成年男子購買，並運輸到金門：
    (1)被告2次販賣K他命予甲○○之犯罪事實，已認定如前，則
      其供為販賣之K他命，究係何來？查被告於警詢中供稱：
      我毒品K他命是向綽號「阿兵」購買的，是利用休假回台
      灣向「阿兵」購買毒品，然後將毒品放在行李箱內，夾帶
      回金門。「阿兵」大約73年次，我要購買K他命、搖頭丸
      時，會打他的0000000000號行動電話，交易地點不一定。
      我從今年3-4 月間起，向綽號「阿兵」購買K他命十幾次
      ，每次3,500元。另外向綽號「阿凱」購買K他命有10餘次
      ，每次購買約10克，金額3,500元，每次交易都打「阿凱
      」的0000000000號行動電話，向他購買，交易地點都在台
      北縣。綽號「阿凱」大約70年次，在新店的洗車場工作等
      語。又被告在偵訊中亦坦承：最後一次給甲○○的毒品是
      跟人家買的。我記得是今年5月中旬或五月底，我回台北
      的時候，在台北縣中和市○○路那一帶向「阿凱」買的，
      我花了7,000元買20克（指K他命），分裝成10包。隔了幾
      天之後，我回要來上班，就將這些K他命放在行李箱託運
      帶回金門。阿凱的聯絡電話是0000000000號。(你如何知
      道可以跟阿凱買？)是朋友告訴我的。跟阿凱買過好幾次
      ，大約7、8次，要買之前我都會打電話給他，會跟他說要
      幾個，一個就是代表一克。(你於警詢中表示你跟阿凱買
      過10幾次，每次10克，交易金額3500元，為何與上述情節
      不同，實際情形為何？)每次購買的數量不同，但上述5月
      中或五月底購買的數量就是20克7,000元。阿凱哪裡人我
      不知道，但好像在台北縣新店市工作，身高約170公分等
      語。由被告上揭警詢及偵查中之供述，對於購買第三級毒
      品K他命之對象、數量、金額以及聯絡方式，均供述甚為
      詳細，若被告是一時應付警方要求，而胡亂供出前手，則
      何以連「阿兵」、「阿凱」之大約年紀（年次），甚至於
      連絡之手機號碼，均得以告訴警方，適足以印證被告並非
      一時應警方要求而胡亂供述，其向綽號「阿兵」、「阿凱
      」購買第三級毒品K他命之供述應係出於其自由意志所為
      之自白。被告於審理中翻異前詞，否認向「阿兵」、「阿
      凱」購買K他命，難以採信。
    (2)如前所述，被告於警詢對警方詢問其毒品來源時，已詳述
      其來源及過程，嗣於偵訊時供稱：今年5月中旬或月底，
      向「阿凱」買的，我花7,000元買了20克，這20克被分裝
      成10包。隔了幾天之後，我要回來上班就將這些K他命放
      在行李箱託運帶回金門。因其供述與警詢中之供述存有差
      異，檢察官乃訊問被告：你於警詢中表示你跟阿凱買過10
      幾次，每次10克，交易金額3500元，為何與上述情節不同
      ，實際情形為何時，被告仍稱：每次購買的數量不同，但
      上述5月中或月底購買的數量就是20克7,000元等語。亦足
      以佐證於警訊之供述，係出於自由意志，被告及辯護人抗
      辯偵查中的供述必須與警詢一致，顯非事實。
    (3)被告又謂：其所持有之第三級毒品K他命是客人遺留的，
      並非自行向人購買的。若真如被告所辯，是客人帶被告出
      場，由被告負責毒品的研磨及捲菸，而將毒品交由被告保
      管。然以施用1次毒品的數量，客人只需將其中一小包毒
      品交給被告即可，何需將整個夾鏈袋內十餘小包K他命毒
      品全數交給被告保管？又若如被告所言該客人遭其女友帶
      走，不及取走被告保管的K他命，鑑於K他命毒品的價植不
      斐，該名客人事後豈有不向被告索回之理，是被告所辯，
      有違常理。
    (4)被告雖請求傳喚綽號「阿兵」之丙○○以及綽號「阿凱」
      之黃炳煌，以證明被告是否向該2人購買K他命，除其中丙○○曾於98年7月27日具狀表示不認識被告，不願到庭作
      證外，另證人黃炳煌亦未到庭。然該兩位證人乃被告所供
      承購買毒品的前手，其若到庭作證，販賣毒品又屬重罪，
      若承認自己販賣，有受追訴處罰之虞，必不敢承認確有販
      售K他命給被告。否則證人一旦承認販賣毒品給被告，即
      將面臨最低本刑5年以上有期徒刑之罪責，則如何期待證
      人據實陳述。是以，本院認為，被告於警詢及偵訊中既已
      對其毒品來源為詳實之供述，上開兩位證人又無法期待渠
      等到庭後能具實陳述，自無再行傳喚之必要。
    (5)被告2次將K他命販賣予甲○○，已有確證，並認定如前，
      則其於警詢及偵查中自白在台灣向「阿兵」及「阿凱」取
      得K 他命，並於搭機返回金門時夾藏於行李箱內託運至金
      門，其自白與事實相符，其運輸毒品犯行，已臻明確。
三、論罪科刑：
  (一)核被告所為，係犯毒品危害防制條例第4條第3項之販賣第三
    級毒品罪，其運輸第三級毒品之前階段行為，為販賣之後階
    段行為所吸收，不另論罪。被告前後2次販賣K他命之犯行，
    其犯意各別，行為互殊，應予分論併罰。
  (二)刑事審判旨在實現刑罰權之分配正義，法院對有罪被告科刑
    ，即應符合罪刑相當之原則，使輕重得宜，罰當其罪，以契
    合社會之法律感情，此所以刑法第57條明定科刑時，應審酌
    一切情狀，尤應注意該條所列10款事項，以為科刑輕重之標
    準，並於同法第59條賦予法院裁量權，如犯罪之情狀可予憫
    恕，認科以最低度刑仍嫌過重者，得酌量減輕其刑；而該條
    所謂「犯罪之情狀」，與同法第57條規定科刑時應審酌之一
    切情狀，非有截然不同之領域，於裁判上酌減其刑時，自應
    就犯罪一切情狀，予以全盤考量，審酌其犯罪有無特殊之原
    因與環境，在客觀上足以引起一般同情，暨若宣告法定低度
    刑，是否猶嫌過重等可資憫恕之事由，以為判斷。查毒品危
    害防制條例第4條第3項規定之販賣第三級毒品罪，不分犯罪
    情節及其結果如何，概以5 年以上有期徒刑為法定刑，立法
    甚嚴，有導致情法失平之虞；而依卷附之被告全國前案紀錄
    表所載，被告於本件行為前並無犯罪前科，被告所受教育僅
    為國中肄業，亦經被告供承在案。被告於酒店從事陪酒工作
    ，因而沾染毒品，無法自拔，曾多次自行前往醫院尋求戒毒
    或向檢察機關自首，要求戒治，均未能達到完全戒除毒癮之
    程度，為滿足自行施用毒品之所需，始將購入之第三級毒品
    K他命，部分販賣給甲○○及透過甲○○購買毒品之丁○○
    ，其販賣之對象單一，數量不多，所得有限，犯罪情節尚非
    重大，若量處最低度之5年有期徒刑，仍屬過重，明顯失衡
    ，顯有情輕法重之情形，爰依刑法第59條規定酌減其刑；另
    審酌被告因所受教育程度不高，又無一技之長，僅能於酒店
    陪酒營生，因周遭環境影響而沾染毒癮，最後走上販賣毒品
    一途等一切情狀，量處如主文所示之刑，並定其應執行之刑
    。
  (三)被告販賣第三級毒品犯罪所得共7,200元，依毒品危害防制
    條例第19條第1項規定宣告沒收，如全部或一部不能沒收時
    ，以其財產抵償之。
  (四)扣案之K他命4小包計3.761公克 (送驗後餘重3.76公克)，為
    第三級毒品，依毒品危害防制條例第18條第1項後段規定沒
    收銷燬之。另被告用以包裝前述毒品之夾鏈袋，既屬毒品外
    包裝，用於包裹毒品，防其裸露、潮濕，便於攜帶，且難與
    前述毒品完全析離，自應併同沒收銷燬之。
據上論斷，應依刑事訴訟法第299條第1項前段，毒品危害防制條
例第4條第3項、第18條第1項、第19條第1項，刑法第11條前段、
第51項第5款、第59條，判決如主文。
本案經檢察官席時英到庭執行職務
中    華    民    國    98    年    8     月    19    日
                  刑事庭  審判長法  官  康樹正
                                法  官  許嘉容
                                法  官  鄭銘仁
以上正本證明與原本無異。
如不服本判決應於收受判決後10日內向本院提出上訴書狀，並應
敘述具體理由；其未敘述上訴理由者，應於上訴期間屆滿後20日
內向本院補提理由書（均須按他造當事人之人數附繕本）「切勿
逕送上級法院」。
                                書記官  許永溪
中    華    民    國    98    年    8     月    19    日
附錄法條：
毒品危害防制條例第4條
製造、運輸、販賣第一級毒品者，處死刑或無期徒刑；處無期徒
刑者，得併科新臺幣2千萬元以下罰金。
製造、運輸、販賣第二級毒品者，處無期徒刑或7年以上有期徒
刑，得併科新臺幣1千萬元以下罰金。
製造、運輸、販賣第三級毒品者，處5年以上有期徒刑，得併科
新臺幣7百萬元以下罰金。
製造、運輸、販賣第四級毒品者，處3年以上10年以下有期徒刑
，得併科新臺幣3百萬元以下罰金。
製造、運輸、販賣專供製造或施用毒品之器具者，處1年以上7年
以下有期徒刑，得併科新臺幣1百萬元以下罰金。
前五項之未遂犯罰之。
毒品危害防制條例第18條
查獲之第一、二級毒品及專供製造或施用第一、二級毒品之器具
，不問屬於犯人與否，均沒收銷燬之；查獲之第三、四級毒品及
製造或施用毒品之器具，無正當理由而擅自持有者，均沒入銷燬
之。但合於醫藥、研究或訓練之用者，得不予銷燬。
前項合於醫藥、研究或訓練用毒品或器具之管理辦法，由法務部
會同行政院衛生署定之。
毒品危害防制條例第19條
犯第4條至第9條、第12條、第13條或第14條第1項、第2項之罪者
，其供犯罪所用或因犯罪所得之財物，均沒收之，如全部或一部
不能沒收時，追徵其價額或以其財產抵償之。
為保全前項價額之追徵或以財產抵償，得於必要範圍內扣押其財
產。
犯第4條之罪所使用之水、陸、空交通工具沒收之。


司法院資訊處製作；財團法人民間司法改革基金會備份。
